臺灣桃園地方法院民事判決　九十一年親字第三九號
　　原　　　告　丁○○
　　被　　　告　丙○○
　　　　　　　　乙○○
　　法定代理人　甲○○
右當事人間確認親子關係不存在事件，本院判決如左：
    主      文
確認被告丙○○、乙○○均非被告甲○○自原告受胎之子。
訴訟費用由被告負擔。
    事　　　實
一、聲明：如主文所示。
二、陳述：原告與被告甲○○於民國（下同）七十九年十一月間結婚，詎被告甲○○
    於八十一年間無故離家出走，迄今近十年，原告均不知被告甲○○之行蹤，直至
    九十一年三月間原告接獲被告甲○○寄發之台中南和路郵局第六四號存證信函，
    函中被告甲○○承認於八十六年間與一卓姓男子（事後得知該卓姓男子全名為卓
    聰逸）發生關係，並育有一對孿生兄弟即被告丙○○、乙○○，原告於收函後始
    知悉此一事實。查被告丙○○、乙○○雖於原告與被告甲○○之婚姻關係存續中
    出生，惟原告與被告甲○○已近十年無同居之事實，被告丙○○、乙○○顯非原
    告之婚生子，爰依民法第一千零六十三條第二項之規定，提起本件訴訟。
三、證據：提出戶籍謄本、存證信函各一件及出生證明書二件為證。
乙、被告方面：
一、聲明：同意原告之請求。
二、陳述：被告丙○○、乙○○確非被告甲○○自原告受胎之婚生子。
丙、本院依職權囑託法務部調查局鑑定原告與被告丙○○、乙○○間之親子血緣關係
    。
    理      由
一、原告起訴主張其與被告甲○○係夫妻關係，被告甲○○於八十六年一月三十一日
    婚姻關係存續中生下孿生子丙○○、乙○○之事實，業據其提出戶籍謄本、出生
    證明書等為憑，自堪信為真實。
二、原告又主張被告甲○○於八十一年間離家後，即未與伊同居生活，故被告丙○○
    、乙○○應非被告甲○○自原告處受胎所生之子等情，經本院依職權囑託法務部
    調查局為親子血緣鑑定之結果，覆稱：「二、依據遺傳法則，丙○○、乙○○之
    血型及各項ＤＮＡ　ＳＴＲ式型別與卓聰逸相對應型別均無矛盾，經計算其ＣＰ
    Ｉ值均為５．７ｘ１０　以上，因此認為卓聰逸極可能（機率９９．９９％以上
    ）為丙○○、乙○○之生父。三、丙○○、乙○○之ＤＮＡ　ＳＴＲ式ｖＷＡ、
    ＦＧＡ、ＴＨ０１、ＴＰＯＸ、Ｄ７Ｓ８２０、Ｄ８Ｓ１１７９等型別與丁○○
    之各項相對應型別均矛盾，因此認為丁○○不可能為丙○○、乙○○之生父。」
    等語，有該局九十一年六月二十七日調科肆字第九一二三○四八○○○號鑑定報
    告書一件附卷可稽，是依統計原理，訴外人卓聰逸方為被告丙○○、乙○○之生
    父，是原告主張被告丙○○、乙○○非被告甲○○自其受胎所生之子乙節，亦堪
    信為真實。
三、按民法第一千零六十三條第一項推定之婚生子女，如夫妻之一方能證明妻非自夫
    受胎者，得於知悉子女出生之日起，一年內提起否認之訴，同條第二項定有明文
    。經查被告甲○○受胎生下被告丙○○、乙○○，係在其與原告婚姻關係存續中
    ，依法雖應推定該二子為被告甲○○與原告之婚生子，然被告甲○○受胎懷有該
    二子之際，並未與原告同居，且該二子與原告間無親子血緣關係，已如上述；原
    告主張其於九十一年三月間始知悉被告甲○○產下被告丙○○、乙○○，此核與
    被告甲○○所述一致，且觀諸卷附戶籍謄本之記載，被告甲○○係至九十一年五
    月三日始為該二子申報戶口，自堪信原告前揭主張為真實。從而，原告於知悉被
    告丙○○、乙○○出生之日（即九十一年三月間某日）起一年內提起本件訴訟，
    於法洵屬有據，應予准許。
四、據上論結，本件原告之訴為有理由，依民事訴訟法第七十八條、第八十五條第一
    項前段，判決如主文。
中　　　華　　　民　　　國　　九十一　　年　　　八　　　月　　二十八　　日
                                    臺灣桃園地方法院民事第二庭
~B法　　　官　劉佩宜
右為正本係照原本作成
如對本判決上訴應於判決送達後廿日內向本院提出上訴狀
中　　　華　　　民　　　國　　九十一　　年　　　八　　　月　　 二十九　 日
~B法院書記官　徐永本
